Minutes et répertoires du notaire François GAUDRAY, 5 novembre 1785 - 23 juillet 1793 (étude XXVIII)
Archives nationales
- Minutes de François GAUDRAY, novembre 1785 - 22 juillet 1793; MC/ET/XXVIII/518 - MC/ET/XXVIII/563
  - Minutes. 1791, février - 1791, mars, février 1791 - mars 1791; MC/ET/XXVIII/548
    - Obligation de 1000 l. pour prêt, par DOURNELLE, tapissier, rue de Charonne, au profit de Geneviève-Marguerite CHAUMONT, veuve de Jean-Baptiste DETROULLEAU, maître ébéniste, demeurant rue de Charonne .., 14 février 1791; MC/ET/XXVIII/548
    - Quittance de 300 l. s/ 1651 l. 10/s/ dues, pour prix d'ouvrages de menuiseries, par Abraham ADAM, menuisier, rue de la Mortellerie, paroisse Saint-Gervais à la succession de Jean-Louis HURTREL, maître menuisier. .., 14 février 1791; MC/ET/XXVIII/548
    - Procuration donnée par Marie-Anne-Dorothée KROPPER, veuve de Nicolas HERICOURT, marchand mercier, demeurant grande rue du faubourg Saint-Antoine, à QUENOT, avec; conseiller du roi, pour règlement successeur de son mari., 18 février 1791; MC/ET/XXVIII/548
    - Contrat de mariage de Jacques CHEREAU, menuisier travaillant pour les maîtres, veuf et donataire de Jeanne-Blandine FOUGERON suivant leur contrat de M. devant Lardin, le 15 avril 1782, demeurant grande rue du faubourg Saint-Antoine, avec Marie-Catherine CHAVIGNOT fille du boulanger, .. lui apporte 16000 l. en effet mobiliers .. elle 600 l., 19 février 1791; MC/ET/XXVIII/548
    - Contrat de mariage LEDRUT-FERRAND-parmi les témoins, Louis FIXON, sculpteur, ami., 22 février 1791; MC/ET/XXVIII/548
    - Vente de portion de maison rue Saint-Lazare aux porcherons, vis à vis l'ancienne barrière des Porcherons par Marguerite Charlotte GRENOT, fille majeure de feu Pierre-François GRENOT sculpteur, à Nicolas-François GRENOT, maître sculpteur, son frère rue Neuve Saint-Laurent, paroisse Saint-Nicolas des Champs, 24 février 1791; MC/ET/XXVIII/548
    - Inventaire après décès de Lezier, ancien marchand chandelier, en présence de son parent Pierre Driancy (ou Pierre Drancy), tabletier, demeurant grande rue de la Haute Courtille, chemin de Belleville, paroisse de Belleville... cf. 24 mars 1791. 26 février 1791., MC/ET/XXVIII/548
      inventaire après décès; Lezier; Driancy, Pierre; Drancy, Pierre; commerçant; cirier; tabletier
    - Quittance des héritiers GANDOLPHE (plusieurs marchands de bois), maître Gaudray, parmi lesquels, Nicolas-Vincent CARDON, sculpteur à Paris, tuteur d'1 Gandolphe., 4 mars 1791; MC/ET/XXVIII/548
    - Quittance de 6 136 l. 7 s. pour droits de succession versés par maître Gaudray, notamment à Catherine-Françoise POUPERON, veuve de Louis-Nicolas GERARD, maître doreur et argenteur sur métaux, demeurant rue Saint-Jacques-de-la-Boucherie, par Saint-Jacques et des S/ts/ Innocents., 4 mars 1791; MC/ET/XXVIII/548
    - Contrat de mariage de Christophe BRUNELT, ébéniste à Paris, grande rue du Faubg-S/t/ Antoine, fils majeur d'1 manouvrier d'ORCHICOURT aux château, canton de Berne en ferme avec Marie-Thérèse-Josèphe GAILLON, couturière, fille de Jean-Joseph GAILLON ciseleur, même rue et de Marie TRONÇON - Témoins: Pierre BRUNELT, ébéniste, frère, Jacques-Pierre SOISSON, ciseleur, oncle de la future. lui apporte 2000 l. elle 660 l., 4 mars 1791; MC/ET/XXVIII/548
    - Contrat de mariage VIAU-MORICHON, parmi les témoins: Pierre MORICHON, sculpteur, oncle paternel de la future, 7 mars 1791; MC/ET/XXVIII/548
    - Rectification de transport de rente, suite acte passé devant Gaudray le 4 oct. 1710, entre Véronique MARTIN, fille de Joseph MARTIN, ébéniste à Paris propriétaire de rente suivant contrat devant BLACQUE (Et. XXVI) 16 novembre 1773, et Jean Noël BESSARD, ébéniste et Marie-Françoise MARTIN, demeurant Grande rue du Fg-S/t/-Antoine, beau-frère et soeur, 10 mars 1791; MC/ET/XXVIII/548
    - Vente d'usufruit de maison à Poulangy, près le pont de Saint-Maur, par M. de LA BERTINIÈRE à Antoine-Joseph KROPPER, ancien marchand poêlier ordinaire du roi, demeurant rue grande rue du Faubourg-Saint-Antoine de Paris, à sa femme Marguerite-Françoise VUILLIAUME., 14 mars 1791; MC/ET/XXVIII/548
      acte de vente; Faubourg-Saint-Antoine (rue du); Kropper, Antoine-Joseph; Vuilliaume, Marguerite-Françoise; La Bertinière, (M. De); commerçant
    - Contrat de mariage de Joseph Pichon, horloger, fils d'un notaire de Chambery avec Marie-Josephe-Antoinette La Calais., 17 mars 1791; MC/ET/XXVIII/548
      contrat de mariage; Pichon, Joseph; La Calais, Marie-Josephe-Antoinette; horloger
    - Quittance par Thomas Chanlaire de l'Académie royale de musique et Marie-Victoire David, demeurant rue du Roi Doré, paroisse Saint-Gervais, à Desmary., 22 mars 1791; MC/ET/XXVIII/548
      quittance; Chanlaire, Thomas; David, Marie-Victoire; Desmary
    - Notoriété où attestent en faveur d'1 boulanger.- Louis-Jacques POSELET, Sculpteur à Paris, demeurant grande rue de Fg-St-Antoine, et Laurent SORET, ébéniste à Paris, même rue., 22 mars 1791; MC/ET/XXVIII/548
    - Quittance de 4000 l. à valoir 16.000 l. suivant acte devant GAUDRAY le 19 janvier 1791 et 6 avril 1787 par Jean-Baptiste DISNEMATIN DORAT homme de loi demeurant à ORLEANS, étant à Paris rue des Lavandières, par Saint-Germain l'Aux. à Jean-Baptiste DISNEMATIN-DORAT, mineur négociant à Paris et Marguerite-Françoise TESSIER, ses parents., 24 mars 1791; MC/ET/XXVIII/548
    - Remboursement par le roi à Guillaume JULIEN, ciseleur et Anne-Judith HURVILLE ?. .., 31 mars 1791; MC/ET/XXVIII/548
    - Bail à loyer d'un terrain vague par HAPPEE, négociant, rue Meslée paroisse Saint-Nicolas des Champs, à Jacques-Edme ADAM le jeune sculpteur en bâtiment, rue du faubourg Saint-Martin, paroisse Saint-Laurent., 14 avril 1791; MC/ET/XXVIII/548
  - Minutes. 1791, avril, avril 1791; MC/ET/XXVIII/549
    - Vente de terrains par Jean-François MARC, ciseleur gradeur et Marie-Elisabeth LIEDET, demeurant rue et paroisse Saint-André-des-Arts..., 8 avril 1761; MC/ET/XXVIII/549
    - Délégation de 174 l. à Jean OLIER, employé à la démolition de la Bastille demeurant rue des Tournelles, paroisse Saint-Paul., 1er avril 1791; MC/ET/XXVIII/549
    - Contrat de mariage de Charles-Pierre Fondard, avec Flore Gerfaux, fille de Michel-François Gerfaux, marchand joaillier et de Marie-Renée Genard, demeurant enclos du Palais de Justice, paroisse Notre-Dame. Parmi les témoins, Marie-Louise Gerfaux, veuve de Claude Rousseau, bijoutier..., 3 avril 1791; MC/ET/XXVIII/549
      contrat de mariage; Palais (enclos); Fondard, Charles-Pierre; Gerfaux, Flore; Gerfaux, Michel-François; Genard, Marie-Renée; Gerfaux, Marie-Louise; Rousseau (veuve); Rousseau, Claude; commerçant; orfèvre
    - Délai accordé pour 1860 l. 2 s. de dettes, à Antoine-Toussaint THIBART et Pierre-Jean-Baptiste DELAPLANCHE, sculpteur à Paris, demeurant Grande rue du faubourg Saint-Martin, paroisse Saint-Laurent., 8 avril 1791; MC/ET/XXVIII/549
    - ? ? suivante manquante en 1992; Procuration ADOR ? ? ?, 10 avril 1791; MC/ET/XXVIII/549
    - Mainlevée sur les héritiers STOUF fils; minute manquante en 1992, 10 avril 1791; MC/ET/XXVIII/549
    - Minute manquante en 1992; quittance VEAUX, 14 avril 1791; MC/ET/XXVIII/549
    - Inventaire après décès de Jacques VIEZ, bourgeois de Paris, demeurant Grande rue du faubourg Saint-Antoine, dont la femme Marie CONOIS, est nommé tutrice de leurs fils, sur avis notamment de Jean-Pierre SCHEIFFEL, fondeur, même rue, Antoine HUIN, marbrier, rue de Charonne, Louis VALLIN, marbrier, demeurant grande rue, Nicolas PETIT, maître ébéniste, grande rue, amis., 15 avril 1791; MC/ET/XXVIII/549
    - Obligation de 2000 l. par Jean-Charles-Nicolas ADAM, peintre à Paris, rue de faubourg - Montmartre, par Saint-Eustache, au profit de TOUTAIN, marchand épicier., 16 avril 1791; MC/ET/XXVIII/549
    - Notoriété pour droit à une rente par Charles-Jean GAY, 18 avril 1791; MC/ET/XXVIII/549
    - Quittance de 383 l. 7 s. 4 d. par Marguerite-Amable PLOYE, veuve de François-Nicolas GODAR, fondeur, demeurant rue Greneta, paroisse Saint-Nicolas des Champs, à Marie-Nicole PAULET, veuve de Nicolas-Guillaume GODAR, menuisier, dt rue de Charenton., 18 avril 1791; MC/ET/XXVIII/549
    - Minute manquante en 1992; quittance André-Claude MARIN et sa femme à Jean-Baptiste DISNEMATIN-DORAT en suite d'un contrat de vente du 25 avril 1789, 20 avril 1791; MC/ET/XXVIII/549
    - Compte de ce qui est dû à Martin LOUMAYE, négociant à Liège et à Marie-Catherine GILOT sa femme veuve de Courad BEINTZ, sur la succession de Frère-Joseph MARTINY, son oncle, 23 avril 1791; MC/ET/XXVIII/549
    - Contrat de mariage du Pierre-François-Laurent LESCOT, compagnon sellier, fils de François-Louis Lescot, maître layetier et de Marie-Catherine LION, avec Romette, fille d'1 serrurier de Carcassonne., 25 avril 1791; MC/ET/XXVIII/549
    - Constitution de 1 200 livres de rente annuelle par Victor LEULLIER, marchand faïencier, grande rue du Faubourg-Saint-Antoine, paroisse Saint-Paul, au profit de Michel VUILLERME, prêtre de la Congrégation de la Mission, bourgeois de Versailles, qui verse 24 000 livres., 27 avril 1791; MC/ET/XXVIII/549
    - Procuration VIE ? ? ?; ? ? minute manquante en 1992, 27 avril 1791; MC/ET/XXVIII/549
    - Constitution de 300 l. de rente par Boulot, jardinier, au profit de Anne-Louise Mary, veuve de Jacques-Louis Lelievre, maître lutier [maître luthier] à Paris, demeurant rue et paroisse Saint-Paul, qui verse 6000 l., 28 avril 1791; MC/ET/XXVIII/549
      constitution de rente; Saint-Paul (rue); Boulot; Mary, Anne-Louise; Lelievre (veuve); Lelievre, Jacques-Louis; jardinier
    - Inventaire après décès de Aimée-Maxence MARIE, femme de François COLOMB, ancien marchand de porcelaine, demeurant Cour de la Juiverie, rue Contrescarpe, à la requête des enfants notamment Pierre COLOMB, tourneur en porcelaine, demeurant rue de la Roquette, de Michel-Pierre GAUDOT, doreur sur métaux, demeurant Cour Saint-Martin, paroisse Saint-Nicolas-des-Champs, époux d'une COLOMB., 30 avril 1791; MC/ET/XXVIII/549
      inventaire après décès; Juiverie (cour de la); Roquette (rue de la); Saint-Martin (cour); Contrescarpe (rue de la); Colomb, François; Colomb, Pierre; Marie, Aimée-Maxence; Gaudot, Michel-Pierre; commerçant; tourneur; décorateur
  - Minutes. 1791, mai, mai 1791; MC/ET/XXVIII/550
    - Contrat de mariage de Jean-Marie BAR compagnon ébéniste, demeurant rue de Florenton, fils de Jean-Louis BAR, bourgeois de Paris et de Jeanne VERNON, avec Jeanne GONNET, fille d'1 serrurier lui apporte 400 l. elle 400 l., 1er mai 1791; MC/ET/XXVIII/550
    - Contrat de mariage de Jean-Baptiste-Gilbert LOUIS compagnon menuisier, non imposé - la capitation ni aucune imposition personnelle ainsi qu'il la déclare, demeurant rue de Charenton, fils, majeur de Jean-Baptiste LOUIS, ébéniste et de Marie - Charlotte DESMOULINS avec Elisabeth VACONET, marchand de marée, fille d'1 fabricant de bas demeurant même rue parmi les témoins Denis JULLIEN, menuisier, beau frère à cause de Geneviève VACONET lui apporte 200 l. elle 400 l. + 400 l., 1er mai 1791; MC/ET/XXVIII/550
    - Bail de maison rue de Laffe pour 9 ans moyennant 400 l. par Jean-François LAITIÉ ciseleur, demeurant rue Haute des Ursins, par Notre-Dame et Jean-Georges-Aloy VERHELCT, sculpteur, rue de l'Oseille au marais, paroisse Saint-François, conjointement propriétaires à Mialet, chaudronnier sous-bail, 1791, 24 mai., 2 mai 1791; MC/ET/XXVIII/550
    - Liquidation de la communauté COTARD par LELIEVRE, veuve DIVARY, puis COTARD, et épouse de Firmin-Marie GARNIER, poêlier à Paris., 5 mai 1791; MC/ET/XXVIII/550
      liquidation; Cotard; Lelievre; Divary; Garnier, Firmin-Marie
    - Liquidation de la communauté COTARD par Edmée-Anne LELIEVRE, veuve I de Guillaume-François DIVARY, II de Balthazard-Nicolas COTARD, machiniste et épouse III de Firmin-Marie GARNIER, potier à Paris, 5 mai 1791; MC/ET/XXVIII/550
    - Union des créanciers de Floral, avocat au Parlement, parmi lesquels, Jean-Baptiste PIEL, maître menuisier, rue de la Roquette., 6 mai 1791; MC/ET/XXVIII/550
    - Quittance de Remboursement à l'état de 4784 l. par Marie-Anne-Dorothée KROPPER, veuve de Nicolas HERICOURT, marchand tapissier ébéniste, demeurant grand rue du faubourg Saint-Antoine, au nom de Marie-Michele Dorothée Héricourt, sa fille épouse de Pierre-Nicolas-Robert DEPLANE, ancien avocat, en présence de Antoine-Joseph KROPPER, ancien poelier du Roi, 14 mai 1791; MC/ET/XXVIII/550
    - Minute manquante; quittance en 1992 LECLERC à ANCELLET, 16 mai 1791; MC/ET/XXVIII/550
    - Contrat de mariage de Nicolas BARATTE, compagnon tourneur, demeurant rue de Charonne, fils d'1 vigneron du diocèse de Metz avec Marguerite GODIN, fille de François GODIN, tourneur et de Marie -Thérèse MANSARD, demeurant rue de Charenton, témoin Jean-Georges BARATTE, tourneur, frère lui apporte 300 l. elle 300 l., 16 mai 1791; MC/ET/XXVIII/550
    - Quittance de Jean-Pierre NORMAND, demeurant rue Menier Saint-Lazare, paroisse Saint-Nicolas des champs, marchand de bois à Pierre TAILLON, marchand de bois. .., 17 mai 1791; MC/ET/XXVIII/550
    - Minutes manquantes en 1992; Quittances de VERGILE, 17 mai 1791; MC/ET/XXVIII/550
    - Remboursement par l'état à Jeanne - Victoire GENY, oeuvre de Louis-Jacques PARMENTIER, menuisier, demeurant rue Mouffetard, paroisse Saint-Marcel., 19 mai 1791; MC/ET/XXVIII/550
    - Inventaire après décès de Pierre-Louis MENARD, menuisier en billard, arrêté de compte de vente MENARD, tutelle de l'enfant, où est cité Georges JARDIN, peintre en faïence, demeurant à la Grande-Chaussée, ami., 21 mai 1791; MC/ET/XXVIII/550
      inventaire après décès; Menard, Pierre-Louis; Jardin, Georges; peintre; décorateur; menuisier
    - Remboursement fait notamment à Georges FOIN, peintre et Marie PAILLOTTE, demeurant rue Montmartre, paroisse Saint-Eustache .., 31 mai 1791; MC/ET/XXVIII/550
  - Minutes. 1791, juin - 1791, août, juin 1791 - août 1791; MC/ET/XXVIII/551
    - Constitution de 32 l. de rente par SAVART, jardinier, à Jean-Louis BERTAULT, ancien menuisier et Marie-Madeleine GASTELLIER, demeurant rue du Fg-S/t/-Antoine .., 1er juin 1791; MC/ET/XXVIII/551
    - Contrat de mariage de Jacques-Henry Mewesen et de Marguerite Garnier., 3 juin 1791
      Actes signalés par le personnel du Minutier central des notaires de Paris, 2003-2012 (base de données migrée: voir contexte dans le Plan d’orientation général - Notaires de Paris, guides thématiques du Minutier).
      Date de création de la notice: 2009
      contrat de mariage; Garnier, Marguerite; Mewesen, Jacques Henry
    - Contrat de mariage de Jean-Henry MEWESEN et de Marguerite GARNIER., 3 juin 1791; MC/ET/XXVIII/551
    - Inventaire après décès de Jean-Claude BOISSEL, logeur, rue de Lappe en présence de Joseph BOISSEL, ébéniste, demeurant rue de Lappe, subrogé, tuteur des enfants mineurs ..., 8 juin 1791; MC/ET/XXVIII/551
    - Procuration: la veuve CORDIER et Angelique-Rosalie CORDIER à François-Joseph CORDIER; - minutes manquantes en 1992, 9 juin 1791; MC/ET/XXVIII/551
    - Minute manquante en 1992; Transport de Jean-Philippe SCHMIDT à Claude MINIER, 9 juin 1791; MC/ET/XXVIII/551
    - Procès verbal de carence après le décès de Marie-Françoise LHERMINIER, femme d'Augustin DUMONT, menuisier en chaises de Cannes, demeurant cul de sac de la Bouteille, rue Mortorgueil, paroisse Saint-Eustache, elle veuve de Silvain DEMIER, sculpteur à Paris contrat de mariage, devant GAUDRAY 29 janvier 1787, inventaire après décès DEMIER devant LHERBETTE (Et. LXXV), 31 mars 1786 il est du: LACROIX horloger, 15 l. s/ la vente d'une montre - Renonciation par la mineure DEMIER, où comparaissent parents et amis Pierre-Charles MARTEAU, tourneur en fayance, demeurant rue de Charonne, cousin germain de la mineure, .., 9 juin 1791 - 28 juillet 1791; MC/ET/XXVIII/551
    - Constitution de 100 l. de rente par Jean-Denis OLIVIER, maître fondeur, et Claudine COCHON, demeurant rue Guérin Boisseau, paroisse Saint-Nicolas des Champs, au profit de Louis COCHON, leur père et beau-frère, bourgeois de Paris, demeurant rue des Fèves, paroisse Saint-Sulpice., 10 juin 1791; MC/ET/XXVIII/551
    - Dépôt de pièces pour les héritiers STILER de Mathias STILER, garçon poêlier à Paris, originaire d'Etringen, baillage de Turckheim., 11 juin 1791; MC/ET/XXVIII/551
      dépôt de pièces; Styler, Mathias
    - Contrat de mariage de Jean-Baptiste-Joseph MILOT, menuisier, demeurant rue du faubourg Saint-Antoine originaire du Nord, avec Catherine-Marie-Josephine DEWAILLY, fille de Philippe-Ferdinand DEWAILLY, menuisier à Paris, même rue - Témoins Jean-Philippe MILOT, menuisier, frère Pierre-Joseph JOURDAIN, menuisier, amie lui apporte 300 l. elle 200 l. + 100 l., 19 juin 1791; MC/ET/XXVIII/551
    - Quittance de 4 000 l. par GAUDICHET boulanger à Pierre MACRET, bourgeois de Paris, demeurant rue Moreau, montant d'1 obligation au profit de Gauduchet par Jean-Michel TELLIERE, maître fondeur et Bonne MACRET devant PERIER (Et. XLVII) 20 juin 1787 dt Macret s'était rendu caution. .. même jour: obligation de 4 000 l. par Pierre MACRET, bourgeois de Paris et Marie-Jeanne FOULLIER, au profit de BUFFET, officier juré crieur. .., 26 juin 1791; MC/ET/XXVIII/551
      obligation; quittance
    - Quittance à Jeanne-Louis Goguely, épouse séparée de Noël-Etienne Nivart, marchand orfèvre à Paris, rue d'Orléans-Saint-Honoré, paroisse Saint-Eustache, procuratrice de Marie-Anne Prudhomme, veuve de Couvreur, bourgeois de Craonne (Aisne), à Pierre-Augustin Hurtrel, marchand de bois, veuf., 1er juillet 1791; MC/ET/XXVIII/551
      quittance; Craonne (Aisne); Goguely, Jeanne-Louis; Nivart, Noël-Etienne; Prudhomme, Marie-Anne; Couvreur; Couvreur (veuve); Hurtrel, Pierre-Augustin; orfèvre
    - Pouvoir donné par divers à Charles Canel, bourgeois de Paris, dont Alexandre Tissot, marchand fayancier (marchand faïencier), demeurant à Paris, rue de Bretagne, paroisse Saint-François d'Assise; Jean-Baptiste Mondehard, marchand tabletier à Paris, rue Bourg-l'Abbé, paroisse Saint-Nicolas-des-Champs, 2 juillet 1791; MC/ET/XXVIII/551
      procuration; Bretagne (rue de); Canel, Charles; Tissot, Alexandre; Mondehard, Jean-Baptiste; commerçant; porcelainier; commerçant; tabletier
    - Inventaire après le décès d'Etienne AVRIL; Minute manquante en 1992, 2 juillet 1791 - 15 septembre 1791; MC/ET/XXVIII/551
    - Pouvoirs donnés par divers à Charles CANEL, bourgeois de Paris, dont Alexandre TISSOT, marchand faïencier, rue de Bretagne, paroisse Saint-François-d'Assise., 2 juillet 1791; MC/ET/XXVIII/551
      procuration; Bretagne (rue de); Canel, Charles; Tissot, Alexandre; porcelainier
    - Quittance, le sieur VAUX à maître GAUDRAY, notaire, au cahier du dépôt COUVREUX, en date en commencement du 9 mars 1774 minute manquante en 1992 ? ?, 4 juillet 1791; MC/ET/XXVIII/551
    - Inventaire après décès Lelievre, veuve Corroy, à requête notamment de Joseph Vanderlist, luthier à Paris, 5 rue des Vieux Augustins, paroisse Saint-Eustache, époux de Marie-Gabrielle Corroy., 6 juillet 1791; MC/ET/XXVIII/551
      inventaire après décès; Lelievre (née); Corroy; Corroy (veuve); Vanderlist, Joseph; Corroy, Marie-Gabrielle
    - Convention entre Jean-Baptiste GERBAUT, entrepreneur de bâtiments en Seine et Marne et François MOREL, marbrier Saint-à Paris rue Jean Beausire, créancier de Gerbant, de 717 livres., 7 juillet 1791; MC/ET/XXVIII/551
    - Bail de jardin moyennant 200 livres de loyer annuel, par Pierre GOBLET, maître carreleur, rue Copeau, paroisse Saint-Étienne-du-Mont, à Jean-Baptiste DICQUE, faïencier à Paris, 10 juillet 1791; MC/ET/XXVIII/551
      bail; Roquette (rue de la); Copeau (rue); Dicque, Jean-Baptiste; Goblet, Pierre; porcelainier; paveur-dalleur
    - Inventaire après décès de Catherine - Anne JOURNAL, épouse de René - Frambourg ROBILLARD, ébéniste, demeurant à Paris rue du faubourg - Saint-- Antoine, 3 enfants mineurs, en présence de Jean - Baptiste JOURNAL, menuisier, demeurant rue de Charenton, subrogé tuteur de ses neveux et nièces dont la tutelle a été définie par François - Antoine YON, ébéniste, demeurant du Fg-S/t/-Antoine, Honoré DETANNE, ébéniste, même rue, amis - Expertise de l'atelier par François-Antoine YON, ébéniste, 1 établi, outils, chêne, noyer, pin, acajou - Trois ttables rondes, dont 2 prêtes à monter, tout bois blanc que bois de noyer 18 l.- 1 buffet en chêne non fini ni monté, 1 comode de noyer non finie 15 l.- 1 vieille table de tri en bois de merisier et en mauvais état 1 l. 10 s. contrat de mariage devant LARDIN 9 oct. 1777 doit à CHARRIER, aux marchand de bois 114 l. GORRE, tourneur et march. de bois 150 l pour fournitures de bois, 15 juillet 1791; MC/ET/XXVIII/551
    - Mainlevée Antoine GOBERT au Sieur AIMÉ doreur minute manquante en 1992, 16 juillet 1791; MC/ET/XXVIII/551
    - Quittance des 2 héritiers menuisiers HURTREL, sur la succession de Jean-Louis HURTREL. .. leur père; idem ? ? Minute manquante en 1992, 18 juillet 1791 - 31 août 1791; MC/ET/XXVIII/551
    - Transports de droits successifs par Pierre COLOMB, tourneur en porcelaine, demeurant rue de la Roquette, héritier de sa mère Aimée-Maxence MARIE, à son père François COLOMB, ancien marchand de porcelaine, demeurant Cour de la Juiverie, rue Contrescarpe. Le 23 juillet idem par un autre de ses fils et 9 août idem par Michel-Pierre GAUDOT, doreur sur métaux, demeurant Cour Saint-Martin, paroisse Saint-Nicolas-des-Champs, époux d'une COLOMB; 10 août, mainlevée d'opposition., 21 juillet 1791; MC/ET/XXVIII/551
      transport de droits; Juiverie (cour de la); Roquette (rue de la); Saint-Martin (cour); Contrescarpe (rue de la); Colomb, François; Colomb, Pierre; Marie, Aimée-Maxence; Gaudot, Michel-Pierre; commerçant; tourneur; décorateur
    - Procuration Marie-Jeanne LELIEVRE veuve REBOURS à. ..; Minute manquante en 1992, 21 juillet 1791; MC/ET/XXVIII/551
    - Inventaire après le décès de Jean-Baptiste PIGNIT, fini le 30 Juillet minute manquante en 1992, 21 juillet 1791; MC/ET/XXVIII/551
    - Remboursement de 3236 l. 10 s. par l'Etat à Jean-Louis GOBERT, doreur des bâtiments du roi, demeurant rue du Mouton près la Grève, paroisse Saint-Merri., 22 juillet 1791; MC/ET/XXVIII/551
    - Consentement Joseph STOKEL et Demoiselle GRUNIGER son épouse au mariage de Marie-Anne Françoise, leur fille, minute manquante en 1992, 26 juillet 1791; MC/ET/XXVIII/551
    - Quittance pour droits successifs de Pierre Foullière, marchand tapissier, demeurant grande rue du Faubourg Saint-Antoine, à son gendre Pierre Robardey, marchand bijoutier, demeurant rue Royale, paroisse Saint-Nicolas-des-Champs, qui a perdu sa mère et son fils mineur., 27 juillet 1791; MC/ET/XXVIII/551
      quittance; Faubourg-Saint-Antoine (rue du); Royale (rue); Foullière, Pierre; Robardey, Pierre; tapissier; orfèvre
    - Inventaire après décès de Nicolas VARIGNOT, marchand fondeur, demeurant rue de la Roquette, époux de Marie-Madeleine POUSSOT, 2 enfants mineurs (pour la tutelle desquels sont intervenues Joseph VARIN, coutelier, rue de Charenton, leur cousin paternel, François-Rouen MONDON, ébéniste, demeurant rue de la Mortellerie, et Laurent LENOIR, tourneur, rue de Charenton, et autres), MASSON, fondeur doit 7 l. 11 sols dettes de la succession à PION, fondeur, 120 l. + 66 l. Blondel, 300 l. pour fournitures de marchandises. .. Renonciation à succession VARIGNOT, 27 juillet 1791 - 3 août 1791; MC/ET/XXVIII/551
    - Contrat de mariage de Jacques-Michel-Hugues Cotard, joaillier à Paris, demeurant rue Saint-Jacques, paroisse Saint-Séverin, fils de Nicolas-Charles Cotard et de Louis(e) Levasseur, décédés, avec Marguerite-Louise-Alexandrine Longuavesne, fille d'un ancien notaire. Parmi les témoins, Marie-Jeanne Michot, veuve d'André-Louis-François Cotard, marchand bijoutier, belle-sœur du futur, ... Lui possède 26217 l. 3 sols, 1 maison et des terrains, 2000 l. + rentes. Elle apporte 24000 l., 29 juillet 1791; MC/ET/XXVIII/551